【裁判字號】    95,易,1205
【裁判日期】    950731
【裁判案由】    竊盜
【裁判全文】
臺灣板橋地方法院刑事判決              95年度易字第1205號
聲  請  人  臺灣板橋地方法院檢察署檢察官
被      告  甲○○○
上列被告因竊盜案件，經檢察官聲請簡易判決處刑（95年度偵字
第5792號），本院認不宜依簡易程序，改以通常程序審理，嗣因
被告於本院準備程序中就被訴事實為有罪之陳述，本院告知被告
簡式審判程序之旨，並聽取當事人之意見後，由本院合議庭裁定
改由受命法官獨任依簡式審判程序進行，判決如下：
    主  文
甲○○○竊盜，處罰金新臺幣肆仟元，如易服勞役，以新臺幣壹
仟元折算壹日。緩刑貳年。
    事  實
一、甲○○○意圖為自己不法所有，於民國95年3 月12日14時50
    分許，至臺北縣三重市○○路○段609 巷10號地下1 樓「家
    樂福」賣場內，趁選購商品之便，以將店內商品藏放於其夫
    所乘坐之殘障椅背之方式，竊取「霓之漾內衣褲」2 套（價
    值新臺幣898 元），於其欲離開賣場之際，為店員張清弘發
    覺報警查獲。
二、案經家福股份有限公司訴由臺北縣政府警察局三重分局報請
    臺灣板橋地方法院檢察署檢察官偵查後聲請簡易判決處刑。
    理  由
一、上揭事實，業據被告甲○○○於本院審理時供承不諱，並有
    證人即被害人家福股份有限公司之安全課助理張清弘於警詢
    及偵查中證述其目擊被告行竊之過程等情明確，且有扣押筆
    錄、扣押物品目錄表、贓物認領保管單、統一發票各1 紙存
    卷可稽。本案事證明確，被告犯行堪以認定，應依法論科。
二、刑法修正後法律適用之說明：
  (一)於94年2 月2 日修正公布，並同自95年7 月1 日施行之刑法
    （以下簡稱新刑法）第2 條第1 項規定：「行為法律有變更
    者，適用行為時之法律。但行為後之法律有利於行為人者，
    適用最有利於行為人之法律」，係規範行為後法律變更所生
    新舊法比較適用之準據法，於新法施行後，應適用新法第2
    條第1 項之規定，為「從舊從輕」之比較（參照最高法院95
    年度第8 次刑事庭會議決議意旨），合先敘明。
  (二)查被告行為後，刑法施行法已於95年6 月14日增訂該法第1
    條之1 規定，並自95年7 月1 日施行，已將刑法分則所定罰
    金之貨幣單位均改為新臺幣，並分別提高為3 倍或30倍；且
    新刑法第42條關於易服勞役之折算標準亦有修正。按修正前
    刑法分則有關罰金刑之貨幣單位係銀元，且依修正前刑法第
    33條第5 款規定，罰金刑為1 銀元以上，而有關罰金倍數之
    調整及銀元與新臺幣之折算標準，訂有「罰金罰鍰提高標準
    條例」及「現行法規所定貨幣單位折算新臺幣條例」，除罰
    金以1 銀元折算3 元新臺幣外，並將72年6 月26日以前修正
    之刑法部分條文罰金數額提高為10倍，其後修正者則不再提
    高倍數，亦即刑法分則各罪罰金數額視前開情形分別提高為
    30倍或3 倍。考量新修正之刑法施行後，不再適用「現行法
    規所定貨幣單位折算新臺幣條例」，為使罰金數額趨於一致
    ，遂增訂刑法施行法第1 條之1 ，將刑法各分則編所定罰金
    之貨幣單位均改為新臺幣，且刑法第33條第5 款將罰金刑提
    高為新臺幣1 千元以上，則刑法分則編各罪所定罰金刑之最
    高數額，於修正前後並無不同，惟罰金刑之最低數額，則較
    修正前提高，依修正後刑法第2 條第1 項規定，自應以「修
    正前」刑法分則編各罪所定罰金刑之規定較為有利。
  (三)被告於行為時，刑法第42條第2 項前段規定：「易服勞役以
    1 元以上3 元以下折算1 日。」，又被告行為時之易服勞役
    折算標準，業據修正前罰金罰鍰提高標準條例第2 條前段規
    定，就其原定數額提高為100 倍折算1 日，則本案被告行為
    時之易服勞役折算標準，應以銀元300 元折算1 日，即新臺
    幣900 元折算1 日。惟95年7 月1 日修正公布施行之刑法第
    42 條 第3 項前段規定：「易服勞役以新臺幣一仟元、二仟
    元或三仟元折算一日。」，比較修正前後之易服勞役折算標
    準，以修正後之規定，較有利於被告，則依刑法第2 條第1
    項但書規定，適用「修正後」之刑法第42條第3 項前段規定
    ，定其折算標準。
  (四)上開增訂刑法施行法第1 條之1 及修正後刑法第33條第5 款
    之規定，乃係就刑法分則各編及其他刑事犯罪所定罰金刑之
    刑罰法律效果之變更，而修正後刑法第42條第3 項之規定，
    乃係就刑罰裁量之易刑處分之變更，此均屬刑事制裁法律規
    定之變更，自應依修正後刑法第2 條第1 項規定，綜合全部
    罪刑之結果，整體為「從舊從輕」之比較，因被告所涉犯為
    刑法第320 條第1 項之竊盜罪，該罪有罰金刑之處罰，依增
    訂之刑法施行法第1 條之1 規定並無不利被告，而修正後刑
    法第33條第5 款規定，提高罰金刑之最低數額，惟因修正後
    刑法第42條第3 項有關刑罰裁量之易刑處分，攸關人身自由
    自屬較有利於被告，在「罪刑綜合比較原則」下，自應依「
    擇用整體性原則」適用「修正後」刑法第42第3 項之規定。
三、核被告意圖為自己不法之所有，而竊取他人之財物，所為係
    犯刑法第320 條第1 項竊盜罪。爰審酌被告犯罪之動機、目
    的、手段、所竊取之財物數量價值不高、犯罪後坦承犯行之
    態度等一切情狀，量處如主文所示之刑，並依修正後刑法第
    42條第3 項前段規定，諭知易服勞役以新臺幣1 千元折算1
    日，以資懲儆。查被告於行為後，新刑法修正有關緩刑之規
    定，而犯罪在新法施行前，新法施行後裁判，緩刑之宣告，
    應適用新刑法第74條之規定，此有最高法院95年度第8 次刑
    事庭會議紀錄可考。是以，被告前未曾因故意犯罪受有期徒
    刑以上刑之宣告，此有臺灣高等法院被告前案紀錄表在卷可
    稽，其因一時失慮致罹刑典，經此偵審程序及罪刑之宣告後
    ，當知所警惕，信無再犯之虞，本院認所宣告之刑以暫不執
    行為適當，併宣告緩刑2 年，以啟自新。
據上論斷，應依刑事訴訟法第452 條、第273 條之1 第1 項、第
299 條第1 項前段，刑法第2 條第1 項但書、刑法第320 條第1
項、刑法第42條第3 項前段、第74條第1 款，刑法施行法第1 之
1條 第1 項、第2 項前段，判決如主文。
本案經檢察官陳孟黎到庭執行職務。
中    華    民    國    95    年    7     月    31    日
                  刑事第十一庭  法  官  林淑婷
以上正本證明與原本無異
如不服本判決應於送達後10日內向本院提出上訴狀
                                書記官  廖貞音
中    華    民    國    95    年    7     月    31    日
附錄本案論罪科刑法條全文：
刑法第 320條第1項：
意圖為自己或第三人不法之所有，而竊取他人之動產者，為竊盜
罪，處五年以下有期徒刑、拘役或五百元（即新臺幣一萬五千元
）以下罰金。


司法院資訊處製作；財團法人民間司法改革基金會備份。
